臺灣臺中地方法院刑事判決　94年度交易字第294號
公　訴　人　臺灣臺中地方法院檢察署檢察官
被　　　告　甲○○
上列被告因過失傷害案件，經檢察官提起公訴（九十四年度偵字
第八一八九號），本院交通法庭合議庭裁定進行簡式審判程序，
判決如下：
    主  文
甲○○因過失傷害人，處有期徒刑月，如易科罰金，以佰元
折算壹日。
    犯罪事實
一、甲○○前因盜匪案件，經本院以八十六年度訴字第二一九０
    號判決判處有期徒刑八年，並分別由臺灣高等法院臺中分院
    以八十七年度上訴字第五一號判決、最高法院以八十七年度
    台上字第三六四一號判決分別駁回上訴而告確定；另因妨害
    秩序案件，經本院以八十五年度訴字第一八０六號判決判處
    有期徒刑六月確定，上開二罪嗣經裁定應執行有期徒刑八年
    四月，於民國九十年十一月二十八日假釋出監，本應至九十
    四年八月十四日假釋期間始行屆滿。惟其又於假釋期內另犯
    竊盜案件，經臺灣花蓮地方法院以九十三年度易字第八九號
    判決判處有期徒刑一年確定，前揭假釋亦遭撤銷，所餘殘刑
    有期徒刑三年九月十七日迄今仍未執行完畢。詎仍不知警惕
    ，於九十三年十二月二十一日下午一時五十分許，駕駛車牌
    號碼Ｂ二－二二八七號自用小客車，沿嘉義縣朴子市○○里
    ○○○道路由北往南方向（雙溪里往大鄉里）行駛，途經該
    路與嘉一五七線三十三點七公里處設有閃光紅燈之交岔路口
    時，本應注意閃光紅燈表示「停車再開」，車輛應減速接近
    ，先停止於交岔路口前，讓幹道車優先通行後認為安全時，
    方得續行；且應注意車前狀況，隨時採取必要之安全措施，
    而依當時天候、路況、視距等情形，並無不能注意之特別情
    事，竟疏未注意停讓幹道車先行及車前狀況，貿然穿越上開
    交岔路口前行。適有乙○○騎乘車牌號碼ＬＺＵ－六八三號
    重機車沿嘉一五七號線之幹道（設有閃光紅燈號誌）由西往
    東方向（由蒜頭村往朴子市方向）行駛，亦疏於注意車前狀
    況而駛抵上開交岔路口。迨甲○○見狀業已避煞不及，致其
    所駕自用小客車前方與乙○○所騎機車發生碰撞，甲○○因
    而人車倒地，並受有第三腰椎壓陷骨折之傷害。甲○○於肇
    事後、犯罪行為被發覺前，在到場處理員警吳哲明詢問時自
    首犯罪並接受裁判。
二、案經乙○○訴由嘉義縣警察局朴子分局報請臺灣嘉義地方法
    院檢察署檢察官呈請臺灣高等法院檢察署檢察長核轉臺灣臺
    中地方法院檢察署檢察官偵查起訴。
    理  由
一、本件被告甲○○於準備程序中，先就上開犯罪事實為有罪之
    陳述，且所犯係死刑、無期徒刑、最輕本刑為三年以上有期
    徒刑以外之罪，經本院交通法庭合議庭依刑事訴訟法第二百
    七十三條之一第一項之規定，裁定由法官一人獨任進行簡式
    審判程序，先此敘明。
二、上開事實，業據被告甲○○於本院審理時坦承不諱，核與證
    人即告訴人乙○○於警詢時指證情節相符，復有道路交通事
    故調查報告表、現場圖各一份、車禍現場照片十張、行政院
    衛生署朴子醫院診斷證明書一份附卷可稽。按汽車行駛時，
    駕駛人應注意車前狀況，並隨時採取必要之安全措施，而汽
    車行駛至交岔路口，應遵守燈光號誌之指示，閃光紅燈表示
    「停車再開」，車輛應減速接近，先停止於交岔路口前，讓
    幹道車優先通行後認為安全時，方得續行，道路交通安全規
    則第九十四條第三項、第一百零二條第一項第一款前段及道
    路交通標誌標線號誌設置規則第二百十一條第一項第二款分
    別定有明文。被告駕駛自小客車外出，更應遵循前揭交通安
    全規定，於通過設有閃光紅燈之交岔路口時注意停讓幹道來
    車先行，並依所見車前狀況採取必要安全措施，且依當時天
    候、路況、視距等情形，均無不能注意之特別情事，竟疏未
    注意而貿然穿越上開交岔路口，致與告訴人所騎重機車發生
    碰撞，被告駕車行為顯有過失。且被告過失行為直接造成告
    訴人受有前揭傷害，二者間具有相當因果關係至明。至於告
    訴人雖因急欲通過上開交岔路口而疏未注意車前狀況，然被
    告駕車既有前述過失情節，尚不得徒以告訴人同有疏失而解
    免其過失傷害罪責，附此敘明。本案事證已臻明確，被告犯
    行至堪認定。
三、核被告甲○○因過失駕駛行為致人受傷，所為係犯刑法第二
    百八十四條第一項前段之過失傷害罪。查被告於肇事後、犯
    罪行為被發覺前，在到場處理員警吳哲明詢問時自首犯罪並
    接受裁判，有嘉義縣警察局道路交通事故肇事人自首情形紀
    錄表、警詢筆錄各一份在卷足憑，被告自已合於法定自首要
    件，應依刑法第六十二條前段之規定減輕其刑。爰審酌被告
    於假釋期內犯罪、其交通違規之過失情節輕重、告訴人所受
    身體傷害之嚴重性、告訴人對於本件車禍發生亦非全無咎責
    、被告迄今仍未能與告訴人達成民事和解之犯後態度、被告
    具有國中肄業學歷之智識程度等一切情狀，量處如主文所示
    之刑，併諭知易科罰金之折算標準，以示懲儆。
據上論斷，應依刑事訴訟法第二百七十三條之一第一項、第二百
九十九條第一項前段，刑法第二百八十四條第一項前段、第六十
二條前段、第四十一條第一項前段，罰金罰鍰提高標準條例第一
條前段、第二條，判決如主文。
本案經檢察官蔡雯娟到庭執行職務。
中　　華　　民　　國　　94　　年　　9　　月　　 21　　日
                  交通法庭  法　官  高文崇
附錄本案論罪科刑法條：
刑法第二百八十四條第一項前段因過失傷害人者，處六月以下有
期徒刑、拘役或五百元以下罰金，致重傷者，處一年以下有期徒
刑、拘役或五百元以下罰金。
以上正本證明與原本無異。
如不服本判決，應於判決送達後十日內向本院提出上訴狀，上訴
於臺灣高等法院臺中分院 (須附繕本)。
                            書記官　林淑慧
中　　華　　民　　國　　94　　年　　9　　月　　23　　日
